

# Контакты

(1)

+8-963-648-74-78



<u>@Egor gor or</u>



https://github.com/AveAsuka



Москва



egor\_zakharov\_1995\_job@mail.ru

## Навыки

Python, C, SQL, Git, bash, Linux English B2, слепая печать

# Образование

#### "Школа 21"

Образовательный проект от "Сбербанка" ∂ля обучения разработчиков Обучающийся, 2022 - 2023

#### **МИИГАиК**

геодезический факультет, кафедра прикладной геодезии 2014–2019, инженер-геодезист, специалитет

# Захаров Егор Python разработчик

# О себе

По образованию строительный инженер, последние 2 года изучаю Computer science: сначала C, сейчас Python.

В "школе программирования" кроме обучения также писал <u>лекции и гайды</u> по пройденным проектам (*под псевдонимом rabderus*), вёл клуб английского разговорного языка.

# Проекты

## ft\_printf | C

копия стандартной функции printf

### minitalk | C

эмуляция общения сервер-клиент, используя POSIX сигналы

## solong | C

2D игра написанная с использованием библиотеки minilibx

## pushswap | C

сортировка массива через односвязный список способом "по медиане"

#### philosophers | C

реализация решения <u>задачи об "обедающих философах"</u> посредством использования многопоточности и многопроцессорности

#### minishell | C

реализация командной оболочки bash

# Опыт работы

Репетитор алгебры и геометрии, 2022-2023

Инженер-геодезист, инженер ПТО, 2018-2021 Спектр выполняемых задач:

- как геодезист: съемка местности, вынос точек и осей, отрисовка плана и абриса, подготовка исполнительных чертежей;
- как сотрудник ПТО (производственно-технический отдел): подготовка исполнительной документации, их дальнейшая защита и сдача заказчику.

Использовал: AUTOCad, AUTODesk, Excel, Word, Adobe Acrobat, Credo

# Сертификаты



#### Слепая печать:

<u>русская раскладка</u> английская раскладка



#### **Python:**

курс для начинающих курс для продвинутых



#### SQL:

интерактивный тренажер